【裁判字號】    98,交聲,1665
【裁判日期】    981130
【裁判案由】    違反道路交通管理處罰條例聲明異議
【裁判全文】
臺灣桃園地方法院交通事件裁定      98年度交聲字第1665號
原處分機關  交通部公路總局新竹區監理所中壢監理站
異  議  人
即受處分人  鐘德賢
                      號6樓
上列受處分人因違反道路交通管理處罰條例案件，對於交通部公
路總局新竹區監理所中壢監理站於民國98年7 月15日以壢監裁字
第裁53-DB0000000號違反道路交通管理事件裁決書所為之裁決處
分（原舉發案號：桃園縣政府警察局桃警局交字第DB0000000 號
）不服，聲明異議，本院裁定如下：
        主  文
異議駁回。
        理  由
一、原處分意旨略以：異議人即受處分人鐘德賢於98年1 月10日
    7 時19分許，騎乘車牌號碼968-BSZ 號重型機車，行經桃園
    縣平鎮市○○路與水廠路路口處，因「駕車行經有燈光號誌
    管制之交叉路口闖紅燈」為警依法舉發，故依道路交通管理
    處罰條例第53條第1 項規定，裁處異議人罰鍰新臺幣（下同
    ）4,500 元，並記違規點數3 點等語。
二、異議意旨略以：異議人坦承有上開紅燈左轉之違規行為，惟
    異議人自始未曾收受該罰單，如今卻遭原處分機關處以最高
    額之罰鍰，尚難甘服，為此於法定期間內提起本件異議云云
    。
三、按汽車駕駛人，行經有燈光號誌管制之交岔路口闖紅燈者，
    處1,800 元以上5,400 以下罰鍰。又汽車駕駛人有違反道路
    交通管理處罰條例第53條情形者，除依原條款處罰鍰外，並
    記違規點數3 點。道路交通管理處罰條例第53條第1 項、第
    63條第1 項第3 款分別定有明文。次按行車管制號誌燈號分
    為圓形綠燈、箭頭綠燈、閃光綠燈、圓形黃燈、圓形紅燈，
    其中圓形紅燈部分，車輛面對圓形紅燈表示禁止通行，不得
    超越停止線或進入路口。道路交通標誌標線號誌設置規則第
    206 條亦有明文。再按違反道路交通管理事件統一裁罰基準
    及處理細則第5 條規定，處理違反道路交通管理事件，有關
    文書送達之程序，依行政程序法之規定。又按「送達，於應
    受送達人之住居所、事務所或營業所為之；但在行政機關辦
    公處所或他處會晤應受送達人時，得於會晤處所為之」、「
    於應送達處所不獲會晤應受送達人時，得將文書付與有辨別
    事理能力之同居人、受僱人或應送達處所之接收郵件人員。
    」、「送達，不能依前2 條規定為之者，得將文書寄存送達
    地之地方自治或警察機關，並作送達通知書兩份，一份黏貼
    於應受送達人住居所、事務所、營業所或其就業處所門首，
    另一份交由鄰居轉交或置於該送達處所信箱或其他適當位置
    ，以為送達」、「前項情形，由郵政機關為送達者，得將文
    書寄存於送達地之郵政機關」，行政程序法第72條第1 項、
    第73條第1 項、第74條第1 項、第2 項分別定有明文。準此
    ，行政程序法第74條第1 項規定之寄存送達，因未準用民事
    訴訟法第138 條第2 項規定，自應於寄存送達當日即生送達
    之效力。
四、經查：
（一）異議人即受處分人鐘德賢就其於前揭時、地違規闖越紅燈
      之情事，均不予爭執，復有彩色採證照片3 張、違規查詢
      報表、裁決書所載內容及異議人到庭陳述之訊問筆錄在卷
      可參，前開違規事實已堪認定。
（二）次查，異議人之戶籍及居住地址為桃園縣楊梅鎮○○○路
      ○段390 巷54弄59號6 樓，業據異議人到院陳述明確無誤
      （參98年8 月17日本院訊問筆錄），則桃園縣政府警察局
      平鎮分局將上開舉發通知單交由郵務機關送達至異議人之
      前揭戶籍地址，因不獲會晤其本人，亦不能將該舉發通知
      單交付予其有辨別能力之同居人或受僱人，乃於98年2 月
      25日將該舉發通知單寄存於該地之郵政機關，並製作2 份
      送達通知書，其中1 份黏貼於異議人戶籍地址之門首，另
      1 份置於異議人戶籍地址之信箱或其他適當位置，以為送
      達，有桃園縣政府警察局平鎮分局之送達證書1 紙附卷可
      稽。依前揭說明，上開舉發通知單業經寄存送達程序於98
      年2 月25日合法送達，即已生法律上送達之效力，至於異
      議人或因未居住在戶籍地址而未實際收領送達之文書，不
      影響本件舉發通知單已合法送達之效力，蓋上開行政程序
      法所定之寄存送達程式，本即不以受送達人確實閱覽送達
      文書內容為必要，僅需符合上開法定程式，即屬合法，是
      屬法律賦予效力之送達方式。故異議人執此爭辯，尚非有
      據。
五、綜上，本件異議人確有在上揭時、地，騎乘上開968-BSZ 號
    重型機車行經有燈光號誌管制之交岔路口闖紅燈之違規行為
    ，且逾越應到案期限達60日以上，從而，原處分機關依道路
    交通管理處罰條例第53條第1 項、第63條第1 項第3 款，及
    違反道路交通管理事件統一裁罰基準表之規定，裁處異議人
    4,500 元罰鍰並記違規點數3 點，核無違誤，本件異議人之
    異議為無理由，應予駁回。
據上論斷，應依道路交通案件處理辦法第19條，裁定如主文。
中    華    民    國    98    年    11    月    30    日
                  交通法庭    法  官  張瓊華
以上正本證明與原本無異。
如不服本裁定，應於送達後5 日內，向本院提出抗告狀。
                              書記官  李宜娟
中    華    民    國    98    年    12    月    4     日


司法院資訊處製作；財團法人民間司法改革基金會備份。
